臺灣桃園地方法院民事簡易判決
111年度桃保險簡字第67號
原      告  和泰產物保險股份有限公司

法定代理人  莊瑞德  
訴訟代理人  郭書瑞  
被      告  林明吉  

上列當事人間請求侵權行為損害賠償(交通)事件，於民國111年1
1月2日言詞辯論終結，本院判決如下：
　　主    文
被告應給付原告新臺幣貳拾參萬參仟伍佰玖拾柒元，及自民國一
百一十一年一月十五日起至清償日止，按年息百分之五計算之利
息。
訴訟費用（除減縮部分）由被告負擔。
本判決得假執行。
    事實及理由
壹、程序部分：
一、按簡易訴訟之訴狀送達後，原告不得將原訴變更或追加他訴
    ，但擴張或減縮應受判決事項之聲明者，不在此限，民事訴
    訟法第255條第1項但書第3款、第436條第2項分別定有明文
    。本件原告起訴聲明原為：被告應給付原告新臺幣（下同）
    699,956元，及自起訴狀繕本送達翌日起至清償日止，按年
    息5%計算之利息；嗣於民國111年11月2日言詞辯論期日當庭
    變更請求之本金為233,597元（見本院卷第84頁）。核其所
    為，屬於減縮應受判決事項之聲明，與上開規定相符，應予
    准許。
二、被告現雖在監執行，仍可由本院提解到庭或委任訴訟代理人
    到場；然其經合法通知，表明不願於言詞辯論期日出庭，亦
    未委任訴訟代理人到場，自難認有正當理由，且亦查無民事
    訴訟法第386 條各款所列其他情形，故依原告聲請，由其一
    造辯論而為判決。
貳、實體部分：
一、原告主張：被告於109年2月19日早上8時37分許，駕駛車牌
    號碼000-0000號自用小客車（下稱肇事車輛）行經桃園市○○
    區○○路000號前，因未注意車前狀況之過失，追撞訴外人王
    英哖所駕駛、訴外人和運租車股份有限公司、原告所承保之
    車牌號碼000-0000號租賃小客車-長租（下稱系爭車輛），
    系爭車輛因而受損。其後系爭車輛送廠修復，維修費用699,
    976元，原告實際理賠數額為699,956元（依比例計算，工資
    76,178元、塗裝31,885元、零件591,893元），並已由原告
    依保險契約給付完畢。而系爭車輛維修費用經計算零件折舊
    後，必要之回復原狀費用應為233,597元，因而依侵權行為
    及保險代位之法律關係提起本件訴訟，請求被告賠償。並聲
    明：如主文第1項所示。
二、被告經合法通知，未於言詞辯論期日到場，亦未提出書狀為
    任何聲明或陳述，以供本院參酌。
三、本院之判斷：
(一)按因故意或過失，不法侵害他人之權利者，負損害賠償責任
    ；汽車、機車或其他非依軌道行駛之動力車輛，在使用中加
    損害於他人者，駕駛人應賠償因此所生之損害；但於防止損
    害之發生，已盡相當之注意者，不在此限，民法第184條第1
    項前段、第191條之2分別定有明文。又汽車行駛時，駕駛人
    應注意車前狀況，並隨時採取必要之安全措施，亦為道路交
    通安全規則第94條第3項所規定。本件被告於上開時間、地
    點，駕駛肇事車輛追撞前方之系爭車輛，系爭車輛因而受損
    ，已經本院調取警方道路交通事故調查卷宗，核對其內之道
    路交通事故現場圖、酒精測定紀錄表、調查紀錄表、現場照
    片等確認無誤，而被告已於相當時期受合法之通知，而於言
    詞辯論期日不到場，亦未提出書狀爭執，依民事訴訟法第43
    6條第2項、第280條第3項準用同條第1項之規定，視同自認
    ，堪信原告之主張為真實。依此，顯見被告有未注意車前狀
    況、未與前方系爭車輛保持適當安全距離之情形，應就本件
    事故之發生負擔全部過失，依前述規定，對系爭車輛之損害
    即應負賠償之責。　　
(二)又按負損害賠償責任者，應回復他方損害發生前之原狀；債
    權人得請求支付回復原狀所必要之費用，民法第213條第1項
    、第3項分別定有明文。而回復原狀費用既以必要者為限，
    則修理材料以新品換舊品者，即應計算折舊。系爭車輛經送
    廠修復按比例計算折扣並計算實際支出之修復費用後，共計
    支出維修費用費用699,956元（含工資76,178元、塗裝31,88
    5元、零件591,893元），而由原告依保險契約給付完畢，已
    據原告提出估價單、電子發票證明聯等為據（見本院卷第9
    頁至第20頁），足認屬實。又依行車執照之記載，系爭車輛
    係於106年6月出廠，至本件事故發生之109年2月間已使用2
    年9月，為運輸業用車，依行政院財政部發布之「固定資產
    耐用年數表」及「固定資產折舊率表」，則零件費用經折舊
    計算後之金額應為125,534元（計算式詳如附表），再加計
    無須計算折舊之工資及烤漆費用後，本件修復之必要費用即
    應為233,597元（計算式：125,534＋76,178＋31,885＝233,597
    ）。
(三)又給付無確定期限者，債務人於債權人得請求給付時，經其
    催告而未為給付，自受催告時起，負遲延責任。其經債權人
    起訴而送達訴狀，或依督促程序送達支付命令，或為其他相
    類之行為者，與催告有同一之效力。遲延之債務，以支付金
    錢為標的者，債權人得請求依法定利率計算之遲延利息。其
    利率未經約定，亦無法律可據者，週年利率為5%，為民法第
    229條第2項、第233條第1項前段、第203條分別明定。本件
    原告對被告之損害賠償請求權屬未定給付期限之金錢債權，
    故其就上述233,597元，請求被告給付自起訴狀繕本送達翌
    日即111年1月15日（見本院卷第54頁）起至清償日止，按年
    息5%計算之利息，亦屬有據。
四、綜上所述，原告依侵權行為及保險代位之法律關係，請求被
    告給付如主文第1項所示，為有理由，應予准許。
五、本件係適用簡易訴訟程序所為被告敗訴之判決，依民事訴訟
    法第389條第1項第3款規定，應依職權宣告假執行。
六、訴訟費用負擔之依據：民事訴訟法第78條。
中　　華　　民　　國　　111 　年　　11 　　月　　11　 日
                  桃園簡易庭  法  官  蘇品蓁
以上為正本係照原本作成。
如不服本判決，應於送達後20日內，向本院提出上訴狀並表明上
訴理由，如於本判決宣示後送達前提起上訴者，應於判決送達後
20日內補提上訴理由書（須附繕本）。
如委任律師提起上訴者，應一併繳納上訴審裁判費。   
中　　華　　民　　國　　111 　年　　11　　月　　11　　日
                              書記官  潘昱臻　　　　　　
附表
-----
折舊時間           金額
第1年折舊值        591,893×0.438=259,249
第1年折舊後價值    591,893-259,249=332,644
第2年折舊值        332,644×0.438=145,698
第2年折舊後價值    332,644-145,698=186,946
第3年折舊值        186,946×0.438×(9/12)=61,412
第3年折舊後價值    186,946-61,412=125,534